# 请教陈老师：公司名称于 11 月 22 日变更是否属于期后事项？

提问人：56784627 时间：2020-05-01 19:33:07
近期有一家被审计单位，于 2020 年 1 月 2 日变更公司名称，该单位的审计报告于 4 月 3 日出具。审计报告的收件人是新公司名称还是老公司名称？ 现单位内有二个意见：一是为新公司名称，理由： 4 月份公司已变更了名称，故用新名称；另一意见是用老公司名称，理由：我们出具的是 2019 年审计报告，截止 12 月 31 日公司仍是老名称。 1 月 2 日变更名称只是期后事项，只需在报告附注的期后事项是说明即行。请教陈老师，不知哪一个意见正确？ 理由是什么？

回答人：chenyiwei
理论上在资产负债表日后的更名属于资产负债表日后事项，应在附注中作为资产负债表日后事项披露。
1 、审计报告中，提及被审计单位名称时，因为截至审计报告日已完成更名，故应使用更名后的新名称，同时以括号方式注明：“（原XX公司）”。例如：“XYZ公司（原ABC公司 ）”。
2 、在财务报表附注中，首先在第一部分“公司的历史沿革”中说明期后更名情况，后续在“资产负债表日后事项”的附注中说明“本公司原名ABC公司，已于 2020 年 1 月 2 日更名为XYZ公司，详见附注一、公司的历史沿革和基本情况”。